【裁判字號】    98,消債更更,36
【裁判日期】    980828
【裁判案由】    更生事件
【裁判全文】
臺灣板橋地方法院民事裁定          98年度消債更更字第36號
聲  請  人  甲○○○
                        之3
代  理  人  青含國律師
上列當事人因消費者債務清理事件聲請更生，經本院合議庭於民
國98年4月23日以98年度消債抗第163號裁定廢棄後，本院更為裁
定如下：
    主  文
聲請人甲○○○自中華民國九十八年八月三十一日下午四時起開
始更生程序。
命司法事務官進行本件更生程序。
一、按法院開始更生程序之裁定，應載明其年、月、日、時，並
    即時發生效力；又法院裁定開始更生或清算程序後，得命司
    法事務官進行更生或清算程序，消費者債務清理條例第45條
    第1 項、第16條第1 項前段分別定有明文。
二、本件聲請意旨略為：聲請人於民國（下同）96年2 月申請債
    務協商與最大債權金融機構日盛國際商業銀行（下稱日盛銀
    行）達成分期協議，每月償還新台幣（下同）17,560元。當
    時聲請人每月薪資收入15,000元、房租收入9,000 元、兼差
    旅行社收入27,000元，嗣因兼差旅行社經營者自96年5 月份
    開始資金短缺週轉不靈，無法支領薪資，且因房屋於96年10
    月出售喪失租金收入，又因大女兒董宜佳就讀台南崑山科技
    大學，增加住宿租金及生活開銷，無法按期繳款，不得已於
    97年4 月份毀諾，爰請求裁定准予更生等語。
三、查聲請人上開主張，業據其提出喜來登旅行社有限公司98年
    5 月5 日證明書、財政部台灣省北區國稅局96年度綜合所得
    稅各類所得資料清單、存摺影本等件可證，且由上開證據資
    料觀之，96年5 月起，抗告人收入僅上偉通信公司15,000元
    及房租收入9,000 元共24,000元，扣除每月協商還款金額
    17,560元，僅餘6,440 元，不足以維持其個人最低必要生活
    費用9, 829元。另抗告人96年2 月即負擔房貸費用27,000
    元，是協商還款期間向友人借貸共計63萬元，以償還每月協
    商債務及房貸費用，至96年10月間房屋經拍賣，出售房屋後
    尚餘666,66 1元，猶仍不足以償還2,123,857 元，堪認聲請
    人之無法繼續再支付上開協商款項，確係因客觀上有不可歸
    責於聲請人之事由所致，並非聲請人主觀上之惡意不履行。
    此外，本件又查無聲請人有消費者債務清理條例第6 條第3
    項、第8 條或第46條各款所定駁回更生聲請之事由存在，則
    債務人聲請更生，即屬於法屬有據，爰裁定如主文。
中    華    民    國    98    年    8     月    28    日
                  民事第二庭    法  官  陳麗玲
上為正本係照原本作成
本件不得抗告
本裁定已於98年8月31日下午4時公告。
中    華    民    國    98    年    8     月    28    日
                                書記官  吳俞玲


司法院資訊處製作；財團法人民間司法改革基金會備份。
